臺灣高雄地方法院刑事裁定　　　　　　　96年度聲再字第19號
聲　請　人　甲○○
即　被　告
上列聲請人因毀棄損壞案件，對於本院中華民國96年6 月20日第
二審確定判決（95年度簡上字第1176號），聲請再審，本院裁定
如下：
    主  文
再審之聲請駁回。
    理  由
一、聲請意旨略以：(一)第二審確定判決係以證人李仲訓之證詞，
    認定聲請人涉犯毀損罪，惟第二審確定判決漏未斟酌證人李
    仲訓病歷資料、服用藥劑量等足以影響李仲訓是否具備證人
    資格之證據；(二)第二審確定判決漏未斟酌警員王秀全、張力
    元之證詞；(三)證人李仲訓就告訴人鄂元靜住處是否有上鎖乙
    節，先後證述不一，原審判決就上開重要證據均漏未審酌，
    爰依刑事訴訟法第421 條規定聲請再審。
二、按「不得上訴於第三審法院之案件，除前條之規定外，其經
    第二審確定之有罪判決，如就足生影響於判決之重要證據漏
    未審酌者，亦得為受判決人之利益，聲請再審」，刑事訴訟
    法第421 條固定有明文。然該條所稱之「就足生影響於判決
    之重要證據漏未審酌」，必以該證據於原審中即已提出，且
    該證據與待證事實有重要關係，在客觀上認為倘予審酌即足
    以動搖原確定判決事實之認定，始足當之，若該證據雖漏未
    審酌，惟尚不足以影響於原判決事實上認定，則不得聲請再
    審。
三、經查：
    (一)聲請意旨以第二審確定判決漏未斟酌證人李仲訓病歷資料
      、服用藥劑量，爰聲請再審云云。然查：原審業已發函國
      軍高雄榮民總醫院詢問「證人李仲訓是否曾因精神疾病至
      貴院治療？其病史及最近病徵如何？該疾病是否會影響其
      記憶與陳述能力？並請檢送自94年1 月起，迄今之病歷資
      料」等有關證人李仲訓之精神狀態問題，並經前揭醫院函
      覆原審「證人之精神疾病對其會造成一定的功能退化，但
      若未喝酒時，其記憶及陳述能力應尚能維持一定之程度」
      等情在卷（見原審簡上字卷第45頁），且就上揭證人之陳
      述能力，原審亦有於判決內敘明其具備證人資格之理由，
      此經本院依職權調取原審判決全卷查核明確，並有原確定
      判決書1 份在卷可稽，故聲請人執此聲請再審，實無可採
      。
    (二)聲請意旨復以第二審確定判決漏未斟酌警員王秀全、張力
      元之證詞，爰聲請再審云云，而原第二審確定判決固未就
      警員王秀全、張力元之證述為論駁；然證人即高雄縣政府
      警察局岡山分局壽天派出所員警王秀全、張力元於偵查中
      均證稱：渠等係巡邏員警，於案發當日因接獲無線電呼叫
      知悉告訴人住處有事情，渠等便過去處理，迨渠等抵達告
      訴人住處時，就看到被告坐在告訴人住處外面椅子上等語
      （見偵卷第36、37頁），則上揭證人即警員王秀全、張力
      元既均係接獲無線電通報始趕往上揭案發現場，是上揭員
      警對於渠等抵達前，有關在案發現場所發生情事自無可能
      目擊，故原確定判決未援用上揭警員之證詞，並非屬重要
      證據漏未審酌，聲請人執此聲請再審，亦屬無據。
    (三)聲請意旨另以證人李仲訓就告訴人鄂元靜住處是否有上鎖
      乙節，先後證述不一，爰聲請再審云云。惟人之記憶原本
      即會因事件發生之時間長短、當場之刺激以及時間之經過
      等諸多因素，而對事件之細節有所遺忘或誤記，然如證人
      就所見聞事實之主要過程，先後所為之陳述係大致相符，
      尚不得因其就事件之其他細節先後陳述有所出入，即謂其
      全部陳述均為不實而不得採信。是本件證人李仲訓於偵查
      中及原審審理中，既均證述確有看到被告砸毀告訴人所有
      之花盆、電話及布告欄等語，且此部分係當天所發生事件
      之主要過程，且其關於此主要部分之陳述又前後一致，自
      不能僅以其關於告訴人住處是否上鎖之情節，前後證述有
      所出入，而全盤否定其證詞之證據力。況證人李仲訓於原
      審審理中係證稱：伊也搞不清楚裡面的門有無鎖等語（見
      原審簡上字卷第92至93頁），故聲請人執此而認證人李仲
      訓所為證詞均不可採云云，亦非有理。
四、綜上所述，原確定判決並無重要證據漏未審酌之情事，聲請
    人所指摘者，均屬原確定判決就證據證明力及理由論駁問題
    ，其徒憑己見，對原確定判決之認事用法、證據取捨再為爭
    執，核與再審要件不符。從而，本件再審之聲請，為無理由
    ，應予駁回。
據上論斷，應依刑事訟訴法第434 條第1 項，裁定如主文。
中　　華　　民　　國　　96　　年　　8 　　月　　8 　　日
                  刑事第三庭  審判長法　官  田平安
                                    法  官  錢衍蓁
                                    法  官  郭瓊徽
以上正本證明與原本無異。
如不服本裁定，應於收受送達後5 日內向本院提出抗告狀。
中　　華　　民　　國　　96　　年　　8 　　月　　8 　　日
　　　　　　　　　　　　　　　　　　書記官  陳瓊芳
